【裁判字號】    97,簡上,705
【裁判日期】    971223
【裁判案由】    傷害
【裁判全文】
臺灣高雄地方法院刑事判決             97年度簡上字第705號
上  訴  人
即  被  告  戊○○
選任辯護人  蘇精哲律師
            王建元律師
上列上訴人因傷害案件，不服本院高雄簡易庭中華民國97年5 月
30日97年度審簡字第724 號刑事簡易判決（聲請簡易判決處刑案
號：97年度偵字第2571號、第3944號），提起上訴，本院管轄之
第二審合議庭判決如下：
    主  文
上訴駁回。
    犯 罪 事 實
一、戊○○係凱鑫通運有限公司（下稱凱鑫公司）營業大客車司
    機，於民國96年9 月6 日上午11時30分許，駕駛營業大客車
    與該公司車隊同至臺北市○○區○○路363 號臺北市立天文
    科學教育館大客車停車場停車時，因該公司車隊駕駛邱瑛松
    與屏東客運所屬車牌號碼467-NN號營業大客車司機黃鏧煌發
    生糾紛並起口角爭執，同為屏東客運司機之己○○見狀趨前
    理論，雙方進而發生肢體衝突，詎戊○○一時衝動，竟基於
    傷害之犯意，自己○○後方，先以腳大力猛踹己○○之膝蓋
    ，嗣己○○倒地後，再以手、腳攻擊己○○，致己○○受有
    左膝脛骨近端粉碎性骨折之傷害。
二、案經己○○訴由臺灣高雄地方法院檢察署檢察官偵查後聲請
    以簡易判決處刑。
    理  由
壹、程序方面：
一、證人即告訴人己○○於警詢中之陳述，無證據能力：按被告
    以外之人（包括證人、鑑定人、告訴人、被害人及共同被告
    等）於檢察事務官、司法警察官或司法警察調查中所為之陳
    述，與審判中不符時，其先前之陳述具有較可信之特別情況
    ，且為證明犯罪事實存否所必要者，得為證據，刑事訴訟法
    第159 條之2 定有明文。查證人即告訴人於警詢中所為之陳
    述（參96偵14209 號卷第8 頁至第10頁），與其於本院審理
    中所為陳述（參本院卷第66頁至第68頁），並無不符之處，
    揆諸首開法律規定，證人即告訴人於警詢中之陳述，自無證
    據能力。
二、除上開所述以外，被告戊○○、辯護人及檢察官於本院調查
    證據時，均知本院其餘卷內證據資料有第159 條第1 項不得
    為證據之情形，且經本院審理時予以提示或告以要旨，各經
    其等表示意見，而未於言詞辯論終結前聲明異議，且本院審
    酌上開證據作成之形式均無瑕疵，復與待證事實具有關聯性
    等情況，認為適合作為本案之證據，依刑事訴訟法第159 條
    之5 第2 項規定，應視為同意而有證據能力。
貳、實體方面：
一、訊據上訴人即被告戊○○固坦承有於前揭時、地，與告訴人
    所屬公司之司機黃鏧煌互毆之事實，惟矢口否認有何傷害告
    訴人犯行，辯稱：當天伊只有與黃鏧煌互毆，並沒有與告訴
    人互毆，亦未與告訴人有任何肢體上接觸，告訴人所受傷害
    並非伊所造成等語。經查：
  (一)被告於前揭時、地除與證人黃鏧煌發生肢體衝突外，並以腳
    大力猛踹告訴人之膝蓋，嗣告訴人倒地後，再以手、腳攻擊
    告訴人，致告訴人受有左膝脛骨近端粉碎性骨折之傷害乙節
    ，業據證人即告訴人於檢察官偵訊中證稱：96年9 月6 日11
    點半左右，在天文科學教育館，伊同事黃鏧煌與邱瑛松發生
    糾紛，伊過去叫黃鏧煌上車，被告卻跑到黃鏧煌的車上，把
    黃鏧煌拉下來打，在混亂中伊突然就被打倒在地，當時伊有
    看到被告用腳踹伊胸部等語（參96他8365號卷第30頁）；於
    本院審理中證稱：當時伊看到公司的司機被拉下來，就過去
    看，在勸的過程中，有人從伊後面偷襲伊，當伊倒下轉身要
    爬起來的時候，就看到被告踹我伊胸部，之所以確定係被告
    攻擊伊，是因為伊被攻擊之前看到被告衝上公司的車把公司
    的司機拉下來，後來被告又來攻擊伊，所以伊有辦法確認，
    被告當時的髮型與今日開庭的髮型差不多，五官伊也可以確
    認等語明確（參本院卷第67頁），核與證人即屏東客運司機
    黃鏧煌於檢察官偵訊中證稱：當時伊跟邱瑛松發生停車糾紛
    ，被告就上車，把伊拉下來打，之後伊有看到被告拳打腳踢
    告訴人等語（參96偵14209 號卷31頁）；證人即屏東客運司
    機劉英熙於檢察官偵訊中證稱：當時公司車子已經要出發，
    對方車隊剛好進來，對方司機跑過來質疑黃鏧煌為何把車子
    停那麼前面，當時黃鏧煌人在車上，對方的司機就跑過去攻
    擊他，告訴人要過去勸架，卻被被告攻擊，告訴人就倒在地
    上等語（參96他8365號卷第20頁）互相符合。且證人即高雄
    縣鳳山國中生活教育組長丁○○於檢察官偵訊中及本院審理
    中雖無法具體指出踹告訴人之人係何人，然明確指證被告所
    屬公司有司機以腳踹告訴人，而該司機之身高與其一樣高等
    語（參96他8365號卷18頁），嗣於本院審理時，本院當庭請
    證人丁○○起身與被告確認二人身高，二人身高確實相仿，
    有本院審判筆錄乙份在卷可憑（參本院卷第65頁），是由證
    人丁○○對行為人身高之描述，輔以證人即告訴人、證人黃
    鏧煌、劉英熙上開所證，足認被告確實有為上開犯行，此外
    並有告訴人新光吳火獅紀念醫院96年9 月11日甲種診斷證明
    書乙份在卷可稽（參96偵14209 號卷第20頁），此部分之事
    實，自堪認定。
  (二)被告雖以前詞置辯，並舉證人凱鑫公司司機乙○○、庚○○
    、甲○○於本院審理中均證稱：當時只有看到被告與黃鏧煌
    爭執，並沒有看到被告踹告訴人等語（參本院卷第54頁、第
    55頁、第60頁、第62頁）等語為證。惟查被告於警詢中陳稱
    ：現場有肢體衝突，因很混亂，所以伊有保護自己的動作，
    據現場友人告知，打伊頭的人就是腳斷掉的人，直到今日伊
    才知就是告訴人等語（參96偵14029 號卷第14頁），明確陳
    述告訴人曾經對其施以攻擊，而被告亦有保護自己之行為，
    顯然被告當時確有與告訴人發生肢體衝突。嗣於檢察官偵訊
    中亦再次陳稱：伊聽現場其他司機說，告訴人用拳頭在伊後
    面打伊的頭等語（參96偵14029 號卷第32頁），嗣於本院審
    理中卻改稱未曾與告訴人有何肢體接觸，所辯前後不一，要
    難採信。再依證人丁○○於本院審理中證稱：當時已經參觀
    天文館完，準備要上車，學生已經上車大概九成，伊在最後
    面負責督促學生上車，看到有一個不是伊車隊的司機在跟伊
    車隊二號車司機詢問何時要走，伊車隊司機回答說等人全部
    上車就要走，接著對方就把該司機拉下車，接著就開始混亂
    了，因為雙方都有司機擠在一起發生衝突，爭執點不只一處
    ，伊看到的是從甲地打到乙地，從乙地打到甲地，有人受傷
    ，也有人跌倒等語（參本院卷第64頁）；證人石玉琦於檢察
    官偵訊中證稱：案發當時伊在現場，伊是帶鳳山國中畢業旅
    行的團，當天在停車場，只差幾位老師上車就準備離開天文
    館，伊沒有看到何人攻擊告訴人，當時一團亂的打群架等語
    （參96他8365號卷17頁），可知本件肢體衝突並非僅發生於
    二、三人之間，而係雙方司機皆有多人參與衝突，且雙方司
    機隨處鬥毆，場面可謂一片混亂，身處亂局之人，自無可能
    面面俱到觀察現場發生之每一細節，故上開證人乙○○、庚○○、甲○○實有可能因所在之位置、或自身亦參與衝突而
    無暇他顧等因素，致未能目睹與本案有關之衝突，尚難以其
    等所證逕採為有利被告之證據。
  (三)綜上所述，本件事證明確，被告犯行堪以認定，應依法論罪
    科刑。
二、核被告所為，係犯刑法第277 條第1 項之普通傷害罪。原審
    以被告所犯事證明確，適用刑法第277 條第1 項之規定，並
    審酌被告不思以和平方式溝通，對告訴人實施傷害犯行，致
    告訴人受有身體之傷害，殊非可取，迄今亦未與告訴人和解
    ，犯後態度不佳，惟並無前科，有臺灣高等法院被告前案紀
    錄表在卷可考，素行尚可等一切情狀，量處有期徒刑2 月，
    並諭知以新臺幣1,000 元折算1 日為易科罰金之折算標準，
    其認事用法均無違誤，量刑亦稱妥適。被告提起上訴，猶執
    前詞否認犯罪，指摘原判決不當，為無理由，應予駁回。
據上論斷，應依刑事訴訟法第455 條之1 第1 項、第3 項、第36
8 條，判決如主文。
本案經檢察官丙○○到庭執行職務。
中    華    民    國    97    年    12    月    23    日
                  刑事第十庭  審判長法  官  莊松泉
                                    法  官  李俊霖
                                    法  官  林揚奇
以上正本證明與原本無異。
不得上訴。
中    華    民    國    97    年    12    月    23    日
                                    書記官  何明昌
附錄本案論罪科刑法條全文：
中華民國刑法第277條
傷害人之身體或健康者，處3 年以下有期徒刑、拘役或1 千元以
下罰金。
犯前項之罪因而致人於死者，處無期徒刑或7 年以上有期徒刑；
致重傷者，處3 年以上10年以下有期徒刑。


司法院資訊處製作；財團法人民間司法改革基金會備份。
